臺灣臺東地方法院民事裁定　　　　　　　100年度勞執字第1號
聲　請　人　李秋錦
相　對　人　永美汽車股份有限公司
法定代理人　許勝發
上列當事人間聲請裁定強制執行事件，本院裁定如下：
    主  文
民國一百年七月八日臺東縣政府勞資爭議調解紀錄調解成立內容
所載「資方同意於100年7月29日給付積欠工資新台幣94,640元整
」中之新臺幣伍萬捌仟肆佰捌拾元准予強制執行。
    理  由
一、按勞資爭議當事人一方申請調解時，應向勞方當事人勞務提
    供地之直轄市或縣（市）主管機關提出調解申請書；第 1項
    直轄市、縣（市）主管機關對於勞資爭議認為必要時，得依
    職權交付調解，並通知勞資爭議雙方當事人；勞資爭議經調
    解成立或仲裁者，依其內容當事人一方負私法上給付之義務
    ，而不履行其義務時，他方當事人得向該管法院聲請裁定強
    制執行並暫免繳裁判費；於聲請強制執行時，並暫免繳執行
    費，勞資爭議處理法第9條第1項、第3項及59條第1項分別定
    有明文。首查，本件聲請人之勞務提供地為臺東縣臺東市，
    因其與相對人間有勞資爭議，業經勞務提供地之縣（市）主
    管機關即臺東縣政府就彼間之勞資爭議調解成立，復因相對
    人未依調解成立內容履行，聲請人向本院為強制執行之聲請
    ，揆諸上開規定，本院自有管轄權，合先敘明。
二、本件聲請意旨略以：聲請人與相對人間因工資爭議經調解成
    立，然相對人對於民國100年7月29日調解成立內容應給付新
    臺幣（下同）94,640元之給付義務，迄今僅付36,160元，尚
    欠聲請人應付工資58,480元，爰依勞資爭議處理法第59條規
    定（聲請狀誤載為第37條），聲請准予強制執行等語，並提
    出臺東縣政府100年7月12日府社勞字第1003030006號函暨10
    0年 7月8日臺東縣政府勞資爭議調解紀錄及民事聲請更正錯
    誤狀為證。
三、經查，兩造關於工資之勞資爭議，前經臺東縣政府調解成立
    ，調解成立之內容為：「本案經勞資雙方充分陳述後，資方
    同意於100年7月29日給付積欠工資新台幣94,640元整，雙方
    日後不得再請求任權益及訴訟，其餘權益均拋棄。」，業據
    聲請人提出臺東縣政府100年7月12日府社勞字第1003030006
    號函暨100年 7月8日臺東縣政府勞資爭議調解紀錄影本（見
    本院卷第3頁及第4頁）為證。且經本院以電話詢問兩造之結
    果，相對人依調解成立內容業已支付予聲請人36,160元，目
    前尚欠58,480元，此有100年12月22日本院公務電話紀錄（
    見本院卷第7頁至第10頁）在卷可查，復經聲請人以100年12
    月22日以民事聲請更正錯誤狀更正其聲請強制執行金額為58
    ,480元。是聲請人主張相對人未依上開調解內容履行義務，
    迄今尚欠應付工資58,480元等情，均係屬實，其據此聲請裁
    定強制執行，經核與上揭規定並無不合，應予准許。
四、爰依勞資爭議處理法第59條第1 項，裁定如主文。
中    華    民    國    100    年    12    月    28    日
                  民事第一庭   法  官  楊憶忠
以上正本係照原本作成。
如對本裁定抗告須於裁定送達後10日內向本院提出抗告狀，並應
繳納抗告費新臺幣1,000 元。
中    華    民    國   100    年    12    月    29    日
                               書記官  林建成